【裁判字號】    98,上易,311
【裁判日期】    980520
【裁判案由】    毒品危害防制條例
【裁判全文】
臺灣高等法院臺南分院刑事判決
上  訴  人
即  被  告  甲○○
上列上訴人即被告因毒品危害防制條例案件，不服臺灣雲林地方
法院97年度易字第915號中華民國98年4月9日第一審判決（起訴
案號：臺灣雲林地方法院檢察署97年度毒偵字第1755號），提起
上訴，本院判決如下：
    主      文
上訴駁回。
    事      實
一、甲○○前因施用毒品案件，經送觀察、勒戒，及經強制戒治
    後，於民國 (下同)95年6月22日認無繼續戒治之必要，予以
    釋放，並由臺灣桃園地方法院檢察署檢察官於95年6月30日
    以95年度戒毒偵字第203號為不起訴處分確定。復因竊盜案
    件，經臺灣桃園地方法院以96年度簡字第193號判決有期徒
    刑6月確定，於96年12月11日易科罰金執行完畢。
二、詎甲○○仍不知悔改，復基於施用第二級毒品甲基安非他命
    （下稱甲基安非他命）之犯意，於97年7月27日某時，在桃
    園縣某友人家中，以將甲基安非他命置於玻璃管內，以火燒
    烤使之產生白色煙霧後吸食其煙之方式，施用甲基安非他命
    1次。嗣為警於97年7月29日下午9時30分，在桃園縣中壢市
    ○○○路61號前查獲，經採尿送驗，檢出「甲基安非他命陽
    性」反應，始查悉上情。
三、案經桃園縣警察局報告臺灣桃園地方法院檢察署檢察官呈請
    臺灣高等法院檢察署檢察長核轉臺灣雲林地方法院檢察署檢
    察官偵查起訴。
    理      由
壹、程序部分：
    本件上訴人即被告所犯為死刑、無期徒刑、最輕本刑為三年
    以上有期徒刑以外之罪，被告於本院審理中就被訴事實為有
    罪之陳述，經本院審判長告知簡式審判程序之旨，並聽取公
    訴人、被告之意見後，合議庭認為適宜，依刑事訴訟法第二
    百七十三條之一第一項規定，裁定進行簡式審判程序，則有
    關本件證據調查，不受刑事訴訟法第一百五十九條第一項、
    第一百六十一條之二、第一百六十一條之三、第一百六十三
    條之一及第一百六十四條至第一百七十條規定之限制，先此
    敘明。
貳、實體部分：
一、上開犯罪事實，業據被告甲○○於原審及本院審判中坦承不
    諱，其尿液經檢驗後，呈「甲基安非他命陽性」反應，此有
    代號與真實姓名對照表、臺灣檢驗科技股份有限公司97年8
    月29日CH/2008/80369號濫用藥物尿液檢驗報告各1紙附卷可
    稽，堪認其自白與事實相符。又其前有如犯罪事實欄所示之
    強制戒治前案紀錄等情，有臺灣高等法院被告前案紀錄表1
    份在卷可參。本件事證明確，被告於前開強制戒治執行完畢
    釋放後5年內，再犯本件毒品危害防制條例第10條施用第二
    級毒品之犯行，堪以認定。
二、查甲基安非他命屬毒品危害防制條例第2條第2項第2款所列
    之第二級毒品，核被告甲○○所為，係犯毒品危害防制條例
    第10條第2項之施用第二級毒品罪。其持有第二級毒品進而
    施用，持有之低度行為為施用之高度行為所吸收，不另論罪
    。查被告前因竊盜案件，經臺灣桃園地方法院以96年度簡字
    第193號判決有期徒刑6月確定，於96年12月11日易科罰金執
    行完畢，有臺灣高等法院被告前案紀錄表1份附卷可稽，其
    於前開有期徒刑執行完畢後5年內，故意再犯本件有期徒刑
    以上之罪，為累犯，應依法加重其刑。
三、因而原審適用毒品危害防制條例第10條第2項，刑法第11條
    前段、第47條第1項之規定，並審酌被告有構成累犯之前科
    已如前述，其經強制戒治執行完畢釋放後，仍不知戒絕毒品
    ，復一再耽溺於戕身之物，並其犯後坦白承認，態度良好等
    犯罪之動機、目的、手段及所生之危險或損害等一切情狀，
    量處有期徒刑七月等情，本院經核其認事用法，均無不當，
    量刑亦稱妥適。被告上訴意旨，認原審量刑過重云云，為無
    理由，應予駁回。
據上論結，應依刑事訴訟法第368條，判決如主文。
本案經檢察官李傳來到庭執行職務。
中    華    民    國    98    年    5     月    20    日
                  刑事第五庭    審判長法  官  楊明章
                                      法  官  戴勝利
                                      法  官  顏基典
以上正本證明與原本無異。
不得上訴。
                                      書記官  呂嘉文
中    華    民    國    98    年    5     月    20    日
【附錄】本判決論罪科刑法條：
毒品危害防制條例第10條
施用第一級毒品者，處 6 月以上 5 年以下有期徒刑。
施用第二級毒品者，處 3 年以下有期徒刑。


司法院資訊處製作；財團法人民間司法改革基金會備份。
